【裁判字號】    89,上易,1934
【裁判日期】    890929
【裁判案由】    電子遊戲場業管理條例
【裁判全文】
臺灣高等法院高雄分院刑事判決                  八十九年度上易字第一九三四號
    上  訴  人  臺灣高雄地方法院檢察署檢察官
    被      告  甲○○
右上訴人因被告違反電子遊戲場業管理條例案件，不服臺灣高雄地方法院八十九年度
易字第三八二八號，中華民國八十九年九月二十九日第一審判決（起訴案號：臺灣高
雄地方法院檢察署八十九年度偵字第一六八二五號）提起上訴，本院判決如左：
    主  文
原判決撤銷。
甲○○違反未依電子遊戲場業管理條例規定辦理營業登記，不得經營電子遊戲場業之
規定，處拘役參拾日，如易科罰金，以參佰元折算壹日。
    事  實
一、甲○○係高雄市前鎮區○○○路七十九號上買商行負責人，知悉經營電子遊藝場
    須先向主管機關辦理營利事業登記始得經營，竟意圖營利，自民國八十九年七月
    中旬起，在該店騎樓及店內擺設電子遊戲機具，供不特定之人前往玩打，於八十
    九年七月十三日十五時四十五分許，適案外人張進德正在騎樓玩打水果盤電玩時
    ，為警查獲。又於八十九年十月十一日二十一時四十分，在甲○○經營之上開商
    行內，查獲案外人李長青正在把玩一台滿貫大亨電子遊戲機台，及其他店內擺設
    電子遊戲機滿貫大亨三台、大舞台一台，合計五台。
二、案經高雄市政府警察局函送台灣高雄地方法院檢察署檢察官偵查起訴及函併審理
    。
    理  由
一、訊據被告甲○○坦承右揭犯行不諱，核與證人張進德、李長青於警訊中之供述情
    節相符，並有警製營業場所檢查紀錄表二紙、顯示遭警查獲之電子遊戲機台之相
    片二張卷附足按，而被告店內遭警查獲之電子遊戲玩具達五台之多，擺設電玩營
    業已具相當規模，顯已達經營電子遊業場業程度，被告右揭犯行應堪認定。
二、按經營電子遊戲場業，應依公司法或商業登記法辦理公司或商業登記；又未依本
    條例規定辦理營利事業登記者，不得經營電子遊戲場業；違反者處行為人一年以
    下有期徒刑、拘役或科或併科新台幣五十萬元以上二百五十萬元以下罰金，八十
    九年二月三日總統公佈之電子遊戲場業管理條例第十條、第十五條、第二十二條
    分別定有明文。核被告違犯上開條例第十五條之規定，應依同條例第二十二條論
    罪科刑。被告雖先後二次遭警查獲，但其未依規定辦理營業登記經營電子遊戲場
    業行為僅一個，應僅成立單純一罪。檢察官函送併案部分與起訴部分係單純一罪
    ，已如前述，本院自得併予審理。原審未為詳察，遽為被告無罪之諭知，尚有未
    合，公訴人上訴意旨，執此指摘原判決不當，為有理由，應由本院將原判決予以
    撤銷改判。審酌被告犯罪動機、目的、手段，所生危害不大，及犯後坦承犯行，
    態度良好等一切情狀，爰從寬量處拘役三十日，併諭知易科罰金之折算標準。
據上論結，應依刑事訴訟法第三百六十九條第一項前段、第三百六十四條、第二百九
十九條第一項前段、電子遊戲業管理條例第十五條、第二十二條，刑法第十一條前段
、第四十一條判決如主文。
本案經檢察官林炎昇到庭執行職務。
中    華    民    國     八十九     年      十二      月       十五     日
                              臺灣高等法院高雄分院刑事第八庭
                                  審判長法官  郭雅美
                                        法官  張盛喜
                                        法官  莊飛宗
右正本證明與原本無異。
不得上訴。
                                      書記官  張宗芳
中    華    民    國     八十九     年    十二      月      十八      日
附錄：本判決論罪科刑法條全文：
電子遊戲場業管理條例第十五條：
未依本條例規定辦理營利事業登記者，不得經營電子遊戲場業。
電子遊戲場業管理條例第二十二條：
違反第十五條規定者，處行為人一年以下有期徒刑、拘役或科或併科新臺幣五十萬元
以上二百五十萬元以下罰金。
                                                                        Ｋ


司法院資訊處製作；財團法人民間司法改革基金會備份。
